臺灣臺中地方法院刑事判決　　　　　　　　　　　　　九十一年度易字第八九一號
　　公　訴　人　臺灣臺中地方法院檢察署檢察官
　　被　　　告　戊○○
　　選任辯護人　黃嘉明
　　被　　　告　子○○
右被告等因竊盜案件，經檢察官提起公訴（九十一年度偵字第三六六號），本院判決
如左：
    主  文
戊○○共同連續竊盜，處有期徒刑伍月，如易科罰金，以佰元折算壹日。
子○○共同連續竊盜，處有期徒刑肆月，如易科罰金，以佰元折算壹日。
    事  實
一、戊○○（原係於民國九十一年三月十九日入伍服役，後於九十一年八月十四日因
    毒品危害防制條例案件經送臺灣臺中看守所附設勒戒處所執行觀察、勒戒，而現
    停役中）與子○○二人係鄰居，因缺錢花用，竟共同基於意圖為自己不法所有之
    概括犯意聯絡，二人共同以徒手之方式連續為左列普通竊盜行為：
（一）於民國九十年十二月二十二日下午五時二十分許，在臺中縣沙鹿鎮○○路「維
      盛製衣材料行」前，見李鴻志所有，由乙○○騎用，車牌號碼ＮＮＳ－八八六
      號重型機車停放該處，無人看管，乃趁無人注意之際，徒手拉啟機車之置物箱
      ，竊取置物箱內乙○○所有之皮包一個，內有重型機車駕駛執照一張、渣打銀
      行信用卡一張、郵局提款卡一張、金戒指一枚（重約一錢五分）、現金約新臺
      幣（下同）四千元。得手後戊○○與子○○二人即將現金朋分花用，其餘物品
      則連同皮包丟棄在臺中縣沙鹿鎮○○街育才巷十一號前。
（二）又於九十年十二月二十五日下午七時許，在臺中縣沙鹿鎮○○街與中山街口「
      明記便當店」前，見楊秋霖所有，由辛○○騎用，車牌號碼ＪＣＳ－一四五號
      重型機車停放該處，無人看管，即趁無人注意之際，徒手拉啟機車置物箱，竊
      取置物箱內辛○○所有之皮包一個，內有（楊淑婷）健保卡一張、郵局提款卡
      二張、現金五十元。得手後戊○○、子○○二人又將所竊得之現金朋分花用，
  其餘物品則連同皮包隨手丟棄在臺中縣沙鹿鎮○○街三號前。
（三）另於九十年十二月二十五日晚上九時許，在臺中縣沙鹿鎮○○街與沙田路口「
      全國電子專賣店」前，見陳紀香蘭所有，由丑○○騎用，車牌號碼ＪＣＤ－一
      三二號重型機車停放該處，無人看管，復趁無人注意之際，徒手拉啟機車置物
      箱，竊取置物箱內丑○○所有之皮包一個，內有國民身分證、駕駛執照、健保
      卡、新光三越台新銀行信用卡各一張及現金約九百五十元。得手後戊○○、子
      ○○二人即將現金朋分花用，其餘物品則連同皮包隨手丟棄在臺中縣沙鹿鎮○○路與鎮○路○段路口。
（四）適於九十年十二月二十五日晚上九時四十分許，在臺中縣沙鹿鎮○○路與沙田
      路口，戊○○、子○○二人復以相同手法，適正拉啟丙○○所有，車牌號碼Ｊ
      ＡＴ－八六二號重型機車置物箱，欲竊取該置物箱內財物時，為巡邏員警發覺
      而當場查獲，始未得逞，並經警員帶同取出渠二人所丟棄之上開竊盜所得之物
      品方查悉上情。
二、案經臺中縣警察局清水分局報請臺灣臺中地方法院檢察署檢察官偵查起訴。
    理  由
一、右揭事實，業據被告戊○○、子○○二人於本院審理時坦承不諱，核與被害人丙○○、丑○○、辛○○、乙○○等四人於本院審理時（指丙○○）及警訊中所指
    訴之失竊情節相符，且經質之證人即當日查獲被告之警員楊泳進、卓永發二人亦
    到庭分別結證稱：「當天我們是窗檢巡務，穿制服、開便車，看到被告二人騎機
    車從我們旁邊經過，因之前有民眾反應，有二人騎機車犯案，所以我們有注意到
    被告二人，看到他們停車，戊○○下車，徒手開機車置物箱，子○○在機車上把
    風，當時我們坐在車上等紅綠燈。戊○○是背對著置物箱，雙手在背後，開置物
    箱。我們當時只有抓到戊○○，子○○則騎機車跑掉了，我們記下車牌，查出子
    ○○，通知他到分局作筆錄，且戊○○有說子○○有一起犯案，我們問戊○○，
    當天晚上一共做幾件，戊○○說之前得手的有三件，連同這件被查獲，一共是四
    件，他們都是只偷置物箱。戊○○有帶我們去找他丟棄皮包、證件的東西。所以
    在我們轄區查獲的一共有四件－－－－－－」；「是我先下車去制伏戊○○的，
    而子○○則看到我就馬上騎機車跑掉了」等語（詳見本院九十一年四月十七日訊
    問筆錄）。並有由被害人辛○○、乙○○、丑○○三人所書具之贓物認領收據三
    紙附卷與照片四幀附卷足資佐證，足認被告二人上開之自白核與事實相符，堪予
    採信。另質之被告二人均供稱：渠二人偷機車置物箱內之物品只是要偷現金花用
    等詞（詳見本院九十一年八月二十一日審判筆錄），顯見被告二人均有為自己不
    法所有之意圖甚明，本件事證明確，被告二人犯行均洵堪認定。
二、按裁判上之一罪其一部分犯罪既已因案被發覺，雖在檢察官或司法警察官訊問中
    被告陳述其未發覺之部分犯罪行為，並不符合刑法第六十二條之規定，不應認有
    自首之效力（最高法院七十三年二月二十一日，七十三年度第二次刑事庭會議決
    議二決議意旨參見）。故核被告戊○○、子○○二人所為，均係犯刑法第三百二
    十條第一項之普通竊盜罪（指事實欄內一、二、三的部分）及同條第三項、第一
    項之普通竊盜未遂罪（指事實欄內四的部分）。查被告二人就上開所犯竊盜罪既
    遂、竊盜罪未遂部分，均有犯意聯絡及行為分擔，為共同正犯。次查被告二人先
    後三次竊盜既遂及一次竊盜未遂之犯行，時間緊接，所犯構成要件相同，顯係基
    於概括犯意反覆為之，應依刑法第五十六條連續犯之規定，論以一普通竊盜既遂
    罪，並均加重其刑。爰審酌被告二人之平日素行、犯罪之動機與目的均係為圖一
己之私利、方法、所竊得財物之價值、行竊次數、所生危害及犯罪後坦承犯行態
    度尚屬良好，惟均尚未與被害人達成和解賠償損害等一切情狀，分別量處如主文
    所示之刑，並均諭知易科罰金之折算標準，以示懲儆。
三、公訴意旨另以：被告戊○○與子○○二人基於意圖為自己不法所有之概括犯意聯
    絡，共同連續為左列數普通竊盜行為：
    （一）於九十年十二月六日下午八時三十五分許，在臺中縣清水鎮○○街「全聯
          福利中心」前，見張春綢所有，由庚○○騎用，車牌號碼ＩＭＧ－九０八
          號重型機車停放該處，無人看管，乃趁無人注意之際，徒手開啟機車置物
          箱，竊取其內庚○○所有之皮包一個，內有身分證、行車執照各一張、信
          用卡四張、金融卡二張。得手後，因見無現金花用，乃隨手將皮包及其內
          物品丟棄在臺中縣清水鎮清水大排水溝內。
    （二）又於九十年十二月九日下午六時許，在臺中縣清水鎮○○路「文武超市」
          前，見癸○所有，車牌號碼ＦＱ二－七七七號重型機車停放該處，無人看
          管，乃趁無人注意之際，徒手開啟機車置物箱，竊取其內癸○所有之皮包
          一個，內有身分證一張、現金一萬五千元、存摺、印章、提款卡。得手後
          ，將現金朋分花用，其餘物品則連同皮包隨手丟棄在臺中縣清水鎮清水大
          排水溝內。
    （三）另於九十年十二月十日下午七時十分許，在臺中縣清水鎮○○路「寶島眼
          鏡行」前，見王幸儀所有，由甲○○騎用，車牌號碼ＤＦＥ－三三六號輕
          型機車停放該處，無人看管，乃趁無人注意之際，徒手開啟機車置物箱，
          竊取其內甲○○所有之皮包一個，內有身分證、健保卡、提款卡、駕駛執
          照、現金六百元。得手後，將現金朋分花用，其餘物品則連同皮包隨手丟
          棄在臺中縣清水鎮清水大排水溝內。
    （四）再於九十年十二月十九日晚上十時許，在臺中縣清水鎮○○路與清水街口
          ，見丁○○所有，車牌號碼ＫＤＰ－三五六號重型機車停放該處，無人看
          管，乃趁無人注意之際，徒手開啟機車置物箱，竊取其內丁○○所有之皮
          包一個，內有金融卡、身分證、機車強制保險卡各一張、印章一枚、現金
          二千元。得手後，將現金朋分花用，其餘物品則連同皮包隨手丟棄在臺中
          縣清水鎮清水大排水溝內。
    （五）復於九十年十二月二十一日下午六時許，在臺中縣清水鎮○○街三十一之
          一號前，見己○○所有，車牌號碼ＵＮＱ—五一七號輕型機車停放該處，
          無人看管，乃趁無人注意之際，徒手開啟機車置物箱，竊取其內己○○所
          有之皮包一個，內有現金五千元、身分證、汽車駕駛執照、機車駕駛執照
          各一張、信用卡九張、提款卡一張、行動電話一支。得手後，將現金朋分
          花用，其餘物品則連同皮包隨手丟棄於台中縣清水鎮清水大排水溝內。
    （六）於九十年十二月二十一日下午六時十五分許，在臺中縣清水鎮○○路一二
          九號前，見楊雅婷所有，由壬○○騎用，車牌號碼ＧＷ三－八六八號重型
          機車停放該處，無人看管，乃趁無人注意之際，徒手開啟機車置物箱，竊
          取其內壬○○所有之皮包一個，內有現金一千五百元、身分證、機車駕駛
          執照、健保卡、提款卡各一張、其女楊雅婷所有之提款卡一張、其夫楊煉
          錡所有之提款卡三張。得手後，將現金朋分花用，其餘物品則連同皮包隨
          手丟棄在臺中縣清水鎮清水大排水溝內。
    因認被告二人共同連續另涉犯有刑法第三百二十條第一項之普通竊盜既遂罪嫌云
    云。按犯罪事實應依證據認定之，無證據不得推定其犯罪事實，刑事訴訟法第一
    百五十四條定有明文。又認定不利於被告之事實，須依積極證據，苟積極證據不
    足為不利於被告事實之認定時，即應為有利於被告之認定，更不必有何有利之證
    據。此最高法院三十年上字第八一六號著有判例。公訴人認被告二人此部分另共
    同連續涉犯有刑法第三百二十條第一項之普通竊盜既遂罪嫌，無非係以此部分事
    實業據被告二人於警、偵訊均坦承不諱，核與被害人庚○○、癸○、甲○○、丁○○、己○○、壬○○等人於警訊時所指訴之失竊情節相符，並有職務報告書一
    紙附卷可稽。雖被告子○○於偵查時雖供陳被告戊○○僅參與三件竊盜犯行，餘
    均係其一人獨力所為，然倘被告戊○○確未共同參與先前數次犯行，焉有可能知
    悉丟棄贓物之處所，是此六次犯行均應係被告二人共同所犯，為其論據。惟此六
    次竊盜犯行經本院多次訊之被告二人均堅詞否認有何下手行竊被害人庚○○、癸○、甲○○、丁○○、己○○、壬○○等人機車置物箱內財物之犯行，並辯稱：
    渠二人有帶同警員去取被害人物品的部分，才是渠二人所做，其餘的就不是渠二
    人所偷等語。惟查：經本院詢問到庭之被害人甲○○、己○○、丁○○、壬○○
    等人均陳稱：沒有看到是何人所偷等詞，又依證人即當日查獲被告之警員楊泳進
    、卓永發二人上開到庭所結證之內容觀之，參以卷附僅有被害人辛○○、乙○○
    、丑○○三人所書具之贓物認領收據三紙附卷，是以尚難僅憑被告二人前後矛盾
    不一之自白，即認被告二人有共同為此六次之竊盜犯行。又衡以常情被告二人上
    開四件普通竊盜既遂、未遂部分既經渠二坦承不諱，若渠二人確有為行竊被害人
    庚○○、癸○、甲○○、丁○○、己○○、壬○○等人機車置物箱內財物之行為
    ，豈會有不承認之理，從而被告二人上開所為辯解尚可採信。此外，復查無其他
    積極證據足資證明被告二人有何下手行竊被害人庚○○、癸○、甲○○、丁○○
    、己○○、壬○○等人機車置物箱內財物之犯行，此部分原應為無罪之判決，惟
    公訴意旨認被告二人此部分犯行與前開判處有罪部分，均具有連續犯裁判上一罪
    之關係，爰均不另為無罪之諭知，附此敘明。
據上論斷，應依刑事訴訟法第二百九十九條第一項前段，刑法第二十八條、第五十六
條、第三百二十條第一項、第四十一條第一項前段，罰金罰鍰提高標準條例第一條前
段、第二條，判決如主文。
本案經檢察官李斐瑄到庭執行職務。
中      華  民      國      九十一      年      八    月    三十    日
                                    臺灣臺中地方法院刑事第六庭
                                        法  官  許  旭  聖
右正本證明與原本無異。
如不服本判決，應於送達後十日內向本院提出上訴狀（須附繕本），上訴於
臺灣高等法院臺中分院。
                                        書記官
中      華      民      國      九十一      年      八    月    三十    日
附錄本案論罪科刑法條：
刑法第三百二十條第一項：
意圖為自己或第三人不法之所有，而竊取他人之動產者，為竊盜罪，處五年以下有期
徒刑、拘役或五百元以下罰金（罰金數額已提高為十倍）。
